臺灣高雄地方法院刑事判決
111年度審易字第172號
公  訴  人  臺灣高雄地方檢察署檢察官
被      告  黃賢忠




上列被告因竊盜案件，經檢察官提起公訴（111年度偵字第754號
），因被告於準備程序進行中，就被訴事實為有罪之陳述，經
本院告知簡式審判程序之旨，並聽取被告與公訴人之意見後，依
簡式審判程序審理，判決如下：
    主  文
黃賢忠犯如附表編號1至5所示之罪，各處如該附表編號「主文」
欄所示之刑及沒收。應執行有期徒刑壹年貳月，如易科罰金，以
新台幣壹仟元折算壹日。
    事  實
一、黃賢忠意圖為自己不法之所有，分別基於攜帶兇器加重竊盜
    之犯意，以騎乘車牌號碼000-0000號號普通重型機車或徒步
    方式，於附表所示之時間、地點，攜帶其所有客觀上可供兇
    器使用之螺絲起子及封口鉗為工具，分別以附表所示之方式
    ，竊取張簡益志等5人之財物(犯罪時間、地點、被害人、犯
    罪方式及竊取所得財物既遂與否，詳如附表）。嗣張簡益志
    等人發現店內兌幣機台遭破壞或金錢遭竊乃報警處理，經警
    於110年12月22日17時許，在高雄市○○區○○○路000巷000號之
    3之2室黃賢忠住處搜索，查獲其所有供本案犯罪所用之封口
    鉗1把，而查悉上情。
二、案經吳鴻佑、李晉宏、陳欣佑訴請及高雄市政府警察局林園
    分局報告臺灣高雄地方檢察署檢察官偵查起訴。
    理  由
一、被告黃賢忠所犯係死刑、無期徒刑、最輕本刑為3 年以上有
    期徒刑以外之罪，亦非高等法院管轄第一審之案件，其於本
    院就被訴事實為有罪之陳述，經本院告知簡式審判程序之旨
    ，並聽取當事人之意見後，本院認宜進行簡式審判程序，爰
    依刑事訴訟法第273條之1第1 項規定，裁定改行簡式審判程
    。又本件所引屬於審判外陳述之傳聞證據，依同法第273 條
    之2規定，不受第159條第1項關於傳聞法則規定之限制，依
    法有證據能力，均合先敘明。
二、上開事實，業經被告於警偵詢及本院審理時均坦承在卷（見
    偵卷第18-25、30-31、193-195頁；審易卷第152、207、223
    頁），核與證人即被害人張簡益志、陳明志、證人即告訴人
    吳鴻佑、李晉宏、陳欣佑分別於警詢之證述情節大致相符（
    見偵卷第33-44頁），並有高雄市政府警察局林園分局搜索
    扣押筆錄、扣押物品目錄表、執行拘提搜索相片、監視器擷
    圖相片、檢察事務官勘驗報告暨擷圖等在卷可稽（見偵卷第
    53-57、69-79、81-129、197-203頁），此外，復有封口鉗1
    支扣案可佐，足認被告之任意性自白與事實相符，堪予採信
    。綜上，本件事證明確，被告犯行均堪認定，均應依法論科
    。
三、論罪科刑
(一)罪名:
　1.按刑法第321 條第1 項第3 款之攜帶兇器竊盜罪，以行為人
    攜帶兇器竊盜為其加重條件，此所謂兇器，其種類並無限制
    ，凡客觀上足對人之生命、身體、安全構成威脅，具有危險
    性之兇器均屬之，且祇須行竊時攜帶此種具有危險性之兇器
    為已足，不以攜帶之初有行兇之意圖為必要。經查：被告於
    本件行竊時所攜帶螺絲起子及封口鉗均屬金屬材質，質地堅
    硬，此有扣案封口鉗之照片在卷足稽（見偵卷第73頁），在
    客觀上足以對人之生命、身體、安全構成威脅，揆諸上揭說
    明，自屬刑法第321 條第1 項第3 款所稱之兇器無誤。
  2.核被告就附表編號1、3、4所為，均係犯刑法第321 條第2 
    項、第1 項第3 款之攜帶兇器竊盜未遂罪；就附表編號2所
    為，係犯刑法第321 條第2 項、第1 項第3 款之攜帶兇器竊
    盜未遂罪及同法第354條之毀損罪；就附表編號5所為，係犯
    刑法第321 條第1 項第3 款之攜帶兇器竊盜既遂罪。
(二)罪之關係及罪數:
   1.被告就附表編號2部分，係以一行為同時觸犯攜帶兇器竊盜
     未遂罪及毀損罪2罪名，為想像競合犯，應從一重論以攜帶
     兇器竊盜未遂罪。
　 2.被告所犯上開5罪，犯意各別，時地不同，應予分論併罰。
(三)刑之加重減輕事由: 
  1.被告就附表編號1至4部分，雖已著手竊盜犯行之實行，然未
    竊得財物，均屬未遂犯，爰均依刑法第25條第2 項之規定，
    各按既遂犯之刑減輕之。
  2.本件累犯不予加重:
　⑴被告前曾因公共危險罪，經本院判處有期徒刑4月、併科罰金
    新台幣3萬元確定，於109年4月28日易科罰金執行完畢情事
    ，業經起訴書上載明；公訴人當庭另陳稱:被告於108年10月
    15日有公共危險案件判處有期徒刑易服勞役執行完畢，本件
    構成累犯且無大法官解釋不宜加重情形，請依法加重等語，
    並提出臺灣高等法院全國前案簡列表1份為據（見本院卷第2
    23-225、229-237頁）。
　⑵經查:
　①公訴人當庭提出之前案簡列表固有記載「108年10月15日因罰
    金易勞執畢出監」等語，惟此部分應係包含有期徒刑4月執
    行完畢及罰金易服勞役20日執行完畢之日期，先予敘明。是
    被告於上開案件有期徒刑執行完畢後，5年以內故意再犯本
    件竊盜罪5件，固均屬累犯。
  ②惟被告故意再犯之本案係竊盜罪，罪質顯與上述前案之公共
    危險罪並不相同，尚難認被告此次犯罪，有特別惡性及對刑
    罰反應力薄弱之情事，依大法官會議釋字第775 號解釋意旨
    ，本於罪刑相當原則，爰均不予加重其刑。
(四)量刑:
　1.爰以行為人之責任為基礎，審酌被告不思以正當方法謀取生
    活上所需，竟為貪圖不法利益，率爾以附表所示方式欲竊取
    張簡益志等人財物，侵害他人之財產法益，顯乏尊重他人財
    產權之觀念，所為實屬不該；惟念及其犯後坦承犯行，態度
    尚可，就附表編號1至4部分均未竊得財物，另衡酌被告於10
    8年至109年間（即5年內）有公共危險案件經法院論罪科刑
    及執行完畢紀錄，有臺灣高等法院被告前案紀錄表在卷可稽
    ，兼衡被告本案竊得財物與否及其價值（附表編號1至4未竊
    得財物、編號5部分竊得新台幣〈下同〉3,000元）、犯罪動機
    及目的（沒錢生活拿來買日常用品及吃飯，見偵卷第31頁）
    、手段（持螺絲起子及封口鉗為犯罪工具）、所生損害（如
    附表所示毀損鎖頭之價值、竊得款項）、及迄未賠償被害人
    張簡益志等人損害、暨被告於本院自陳之智識程度與家庭生
    活經濟狀況（見本院卷第225頁）等一切情狀，分別量處如
    主文所示之刑，及各諭知如主文所示易科罰金之折算標準。
　2.另依罪責相當及特別預防之刑罰目的，具體審酌被告整體犯
    罪過程之各罪關係（數罪間時間〈110年12月4日至20日〉、空
    間、法益之異同性、所侵害法益之專屬性或同一性、數罪對
    法益侵害之加重效應等），暨多數犯罪責任遞減原則等情綜
    合判斷，就被告本案所犯5罪定應執行刑如主文所示及易科
    罰金之折算標準。
四、沒收與否：
(一)沒收部分:
　1.扣案之封口鉗1支，為被告所有，並供其為附表編號1至5所
    示犯行所用之物，爰依刑法第38條第2 項前段規定，於各該
    罪名項下宣告沒收。
  2.被告就附表編號5所示犯行竊得之3,000元，為其犯罪所得，
    已經其花用完畢（見偵卷第31頁），亦未賠償告訴人陳欣佑
    ，是就此部分，應依刑法第38條之1 第1 項前段、第3 項規
    定，於該罪名項下宣告沒收，並於全部或一部不能沒收或不
    宜執行沒收時，追徵其價額。
(二)不予沒收:
　　至於未扣案之螺絲起子，已經被告丟棄，業據其於警詢陳述
    在卷（見偵卷第23、31頁），是被告各該次行竊所用之螺絲
    起子雖係供犯罪所用之物，惟未據扣案且無證據證明仍然存
    在，而該物亦屬尋常物件，且非違禁物，倘予沒收，實無助
    達成犯罪預防之目的，就本案而言，應不具刑法重要性，是
    為免將來執行困難，爰不予宣告沒收，附此敘明。 　　  
據上論斷，應依刑事訴訟法第273 條之1 第1 項、第284條之1、
第299 條第1項前段，刑法第321條第1項第3款、第2項、第354條
、第55條前段、第25條第2項、第51條第5款、第38條第2項、第3
8條之1第1項前段、第3項，刑法施行法第1條之1第1項，判決如
主文。
本案經檢察官蘇聰榮提起公訴，檢察官王勢豪到庭執行職務。
中　　華　　民　　國　　111 　年　　5 　　月　　26　　日
                  刑事第五庭    法　官  黃蕙芳
以上正本證明與原本無異。
如不服本判決應於收受送達後20日內向本院提出上訴書狀，並應
敘述具體理由；如未敘述上訴理由者，應於上訴期間屆滿後20日
內向本院補提理由書（均須按他造當事人之人數附繕本）「切勿
逕送上級法院」。
因疫情而遲誤不變期間，得向法院聲請回復原狀。
中　　華　　民　　國　　111 　年　　5 　　月　　26　　日
                                書記官  陳惠玲
附錄本案論罪科刑法條：
《中華民國刑法第320條第1項》
意圖為自己或第三人不法之所有，而竊取他人之動產者，為竊盜
罪，處5年以下有期徒刑、拘役或5百元以下罰金。
意圖為自己或第三人不法之利益，而竊佔他人之不動產者，依前
項之規定處斷。
前二項之未遂犯罰之。
《中華民國刑法第321條》
犯竊盜罪而有下列情形之一者，處6月以上、5年以下有期徒刑，
得併科新臺幣10萬元以下罰金：
一、侵入住宅或有人居住之建築物、船艦或隱匿其內而犯之者。
二、毀越門扇、牆垣或其他安全設備而犯之者。
三、攜帶兇器而犯之者。
四、結夥三人以上而犯之者。
五、乘火災、水災或其他災害之際而犯之者。
六、在車站、埠頭、航空站或其他供水、陸、空公眾運輸之舟、
    車、航空機內而犯之者。
前項之未遂犯罰之。
《中華民國刑法第354條》
毀棄、損壞前二條以外之他人之物或致令不堪用，足以生損害於
公眾或他人者，處2年以下有期徒刑、拘役或5百元以下罰金。

附表：
編號 被害人 犯罪時間  犯罪地點     犯罪方式 竊得財物   主文欄 (罪名、宣告刑及沒收) 1 張簡益志 (未提告)    110年12月4日6時2分許 高雄市○○區○○路0號之娃娃機店 持螺絲起子及封口鉗破壞兌幣機鎖頭行竊機內硬幣未得逞，導致鎖頭2個毀損（價值新台幣〈下同〉500元）。 無 黃賢忠犯攜帶兇器竊盜未遂罪，處有期徒刑肆月，如易科罰金，以新台幣壹仟元折算壹日。 扣案之封口鉗壹支沒收。 2 吳 鴻 佑 (提告) 110年12月4日6時26分（起訴書誤載為16分）許 高雄市○○區○○路0○00號對面鐵皮屋娃娃機店 持螺絲起子及封口鉗破壞兌幣機鎖頭行竊機內硬幣未得逞，導致鎖頭及機門毀損（價值5,000元）。 無 黃賢忠犯攜帶兇器竊盜未遂罪，處有期徒刑伍月，如易科罰金，以新台幣壹仟元折算壹日。 扣案之封口鉗壹支沒收。 3 陳 明 志 (未提告） 110年12月8日6時28分許 高雄市大寮區力行路與鳳林三路344巷口旁之娃娃機店 持螺絲起子破壞兌幣機鎖頭行竊機內硬幣未得逞，導致鎖頭3個毀損（價值500元）。 無 黃賢忠犯攜帶兇器竊盜未遂罪，處有期徒刑肆月，如易科罰金，以新台幣壹仟元折算壹日。 扣案之封口鉗壹支沒收。 4 李晉宏（竊盜告訴） 110年12月 14日4時30分許 高雄市○○區○○路000號之娃娃機店 持螺絲起子破壞兌幣機鎖頭(未損壞)行竊機內硬幣未得逞。 無 黃賢忠犯攜帶兇器竊盜未遂罪，處有期徒刑參月，如易科罰金，以新台幣壹仟元折算壹日。 扣案之封口鉗壹支沒收。 5 陳欣佑（竊盜告訴） 110年12月20日4時3分（起訴書誤載為0時25分）許 高雄市○○區○○○路00號之娃娃機店 持螺絲起子及封口鉗破壞兌幣機鎖頭行竊機內硬幣3,000元得手。 3,000元 黃賢忠犯攜帶兇器竊盜罪，處有期徒刑陸月，如易科罰金，以新台幣壹仟元折算壹日。 扣案之封口鉗壹支沒收；未扣案之犯罪所得新台幣參仟元沒收，於全部或一部不能沒收或不宜執行沒收時，追徵其價額。